臺灣高等法院臺南分院刑事判決　　　100年度侵上訴字第888號
上　訴　人
即　被　告　何泓志
選任辯護人　張蓁騏　律師
上列上訴人因強制性交案件，不服臺灣雲林地方法院100年度侵
訴字第1號中華民國100年7月21日第一審判決（起訴案號：臺灣
雲林地方法院檢察署99年度偵字第5616號），提起上訴，本院判
決如下：
    主  文
上訴駁回。
    事  實
一、何泓志（綽號「黑點」）前因受僱於林杉全，前往代號0000
    - 0000（民國76年生，真實、姓名年籍詳卷，以下簡稱A女
    ）祖父母住家兼工廠（地址詳卷）收取牡蠣而認識A女，於
    民國（下同）99年9月6日13時許，何泓志明知A女獨自一人
    在家，認有機可趁，竟萌生強制性交之犯意，於收完牡蠣後
    旋前往A女住處，無故侵入該處二樓A女之房間內，見A女一
    人正躺臥在床上與友人講電話，而以聊天、借看手機為由接
    近A女，企圖搶下手機，並同時以雙手抓住A女之左右手，欲
    以身體壓制A女，A女起身反抗，掙脫遭何泓志抓住握有手機
    之右手，何泓志即以左手伸向A女之胸部，強行撫摸A女之胸
    部，並再次抓住A女之雙手，A女為求脫身，以左手扳扭何泓
    志之手指，待其鬆手瞬間，立即跳下床，質問何泓志「為何
    摸我？」，何泓志回以「摸一下又沒關係。」A女則告以要
    報警等語，何泓志擔心事跡敗露因而離開現場，其違反A女
    意願施以強暴之強制性交行為始未得逞，惟A女因此受有膝
    挫傷，前頸、肘、前臂及腕損傷（左膝係3×3公分紅腫瘀傷
    ；兩側前臂多處紅腫、紅痛之《抓痕》傷；前頸部長4公分
    之浮腫《抓痕》傷）等傷害。待何泓志離開後，A女立即撥
    打電話予上開友人詢問有無聽到案發經過，並報警循線查知
    上情。
二、案經A女訴由雲林縣警察局北港分局報告臺灣雲林地方法院
    檢察署檢察官偵查起訴。
    理  由        
一、關於證據能力部分：
  (一)按被告以外之人於審判外之言詞或書面陳述，除法律有規定
    者外，不得作為證據，刑事訴訟法第159條第1項定有明文。
    被告及辯護人爭執告訴人A女、A女之祖父（即代號0000-000
    0-0）、A女之祖母（即代號0000-0000-0）警詢筆錄之證據
    能力，故不列入證據調查。
  (二)惟被告以外之人於偵查中向檢察官所為之陳述，除顯有不可
    信之情況者外，得為證據，刑事訴訟法第159條之1第2項定
    有明文。雖檢察官在偵查中對被告以外之人所為之偵查筆錄
    ，性質上屬傳聞證據，惟刑事訴訟法規定檢察官代表國家偵
    查犯罪、實施公訴，依法其有訊問被告、證人及鑑定人之權
    ，證人、鑑定人並須具結，而實務運作時，檢察官偵查中向
    被告以外之人所取得之陳述，原則上均能遵守法律規定，不
    致違法取供，其可信度極高，是A女、A女之母（即代號0000
    -0000-0）、鄉代表即被告老闆林杉全在檢察官面前之偵訊
    筆錄，除被告父母具有親屬關係外，係檢察官令其等以證人
    身分具結後所為之證述，被告及其辯護人均未提及檢察官在
    訊問時有不法取供之情形，或有何顯不可信之情況，並不爭
    執該等證詞之證據能力，經審酌該等言詞陳述作成時之情況
    ，亦認為適當，故上開證人在檢察官面前之偵訊筆錄，自得
    作為本案證據使用。
  (三)被告以外之人於審判外之陳述，雖不符刑事訴訟法第159條
    之1至第159條之4規定得為證據之情形，而經當事人於審判
    程序同意作為證據，法院審酌該言詞陳述或書面陳述作成時
    之情況，認為適當者，亦得為證據，刑事訴訟法第159條之5
    第1項定有明文。經查，和解協議書1份、泰安診所99年9月6
    日診斷證明書1張、長庚醫療財團法人嘉義長庚醫紀念院99
    年9月8日診斷證明書1張、A女手繪現場圖1張、A女住處及A
    女祖父母工作場所平面繪圖1張、地圖2張、A女使用之行動
    電話通聯紀錄1份，雖均屬被告以外之人於審判外之言詞或
    書面陳述，然均經被告、辯護人與檢察官同意作為證據使用
    ，經審酌上開書面陳述作成時之情況，亦無不當之情形，依
    上開規定，均應認為具有證據能力，得作為本件證據使用。
二、訊據被告固坦承於99年9月6日12時許有至A女祖父母之工廠
    收取牡蠣，並於同日稍後收完牡蠣時，至A女住處樓下門口
    等事實，惟矢口否認有何妨害性自主之犯行，辯稱：雖然有
    到A女之住處，也只是要詢問A女父母親是否在家，並沒有進
    入二樓房間趁機抓A女之胸部、衣服或撫摸A女等情事，A 女
    身上多處撞擊所致之瘀血，亦非由其所造成的云云。
    經查：
  (一)被告何泓志（綽號「黑點」）受僱於林杉全，曾因至告訴人
    A女祖父母住家兼工廠收取牡蠣而認識A女，並於99年9月6日
    12時許，前往上址收取牡蠣，嗣於同日13時許，收完牡蠣後
    前往A女住處等事實，業據A女於99年12月15日檢察官訊問時
    證述（見偵查卷第21頁至第24頁）、A女及A女祖父於100年7
    月7日審理時證述（見原審卷第59頁至第88頁背面）明確，
    並有A女手繪現場圖1張（見偵查卷第25頁）、A女家中照片6
    張（見偵查卷第44頁至第46頁）、A女住處及A女之祖父母工
    作場所照片12張、平面繪圖1張、地圖2張（見原審卷第24頁
    至第28頁）在卷可為佐證，復為被告所不否認，上開部分之
    事實應可認定。
  (二)被害案發經過據告訴人A女指述明確：
    1.證人即告訴人A女於99年12月15日檢察官訊問時證述：偶
      爾回家時會碰到被告，知道有這個人，但是不熟。案發當
      天已經吃飽，想說回家躺在房間休息一下，與朋友曾○○
      在講手機，0000000000號是曾○○的電話號碼，當時房門
      沒有鎖，是關起來的狀態，被告是直接進到二樓房間內，
      把門打開。被告沒有跟伊回家，是伊先回到家，被告才過
      來的。被告進來房間的時候，頭是低低的，與伊講話，問
      伊在做什麼，之後被告就爬上床先抓住伊左手，即沒有拿
      手機的那一隻手，並伸出左手要抓手機，而發生如警詢筆
      錄所說的過程（見警卷第5頁）。在拉扯中被告有要拉開
      伊衣服，把手伸進胸部，才會造成前頸有受傷，抓痕的部
      分應該是被被告指甲抓到，膝挫傷是因為被告有爬上床，
      正面抓住伊上臂，靠近手腕的位置，當時伊是跪著，所以
      膝蓋才會受傷；伊向被告提及要打電話，被告才跑掉，之
      後伊母親於15、16時返家，由母親陪同前往診所等語（見
      偵查卷第22頁至第24頁）。
    2.復於100年7月7日原審審理時證稱：父母親在養殖牡蠣，
      除住處外，還有一個處理牡蠣的工廠，母親不在時，就是
      祖母在該工廠煮飯、吃飯，父母親的工作習慣是看潮汐，
      採收牡蠣及除害蟲等。99年9月6日父母親出海去牡蠣田，
      當天開的牡蠣是前一天拿回來，還沒開完父母親就去牡蠣
      田。被告是中盤商的工人，當天早上為了秤牡蠣有到工廠
      2、3次，最後1次中午時是全部開完要秤牡蠣，當時還沒
      有吃飯，祖母正在屋內煮飯，祖父在外面收拾牡蠣殼，被
      告當時說要等隔壁鄰居家牡蠣開完一起收，所以就到工廠
      屋內看電視等待，當時被告坐在伊右後方，就摸伊大腿與
      拍其屁股，伊有將被告推開，問被告為何要摸，被告卻一
      副沒關係的表情，所以伊趕快吃完飯就先回住處。回到住
      處房間，其房間是在二樓走完樓梯最後一間，即躺臥在床
      上與朋友曾○○講手機閒聊，有講到在工廠發生的事，當
      時房門是關著的，被告進來時，伊非常驚訝，就問被告要
      幹嘛，被告說沒有，還反問伊在幹嘛，被告一開始本來打
      算走，後來又開一次門，伊起身但來不及關門、鎖門，被
      告就愈走愈近，問伊是否在講手機，在跟誰講電話，伊回
      以在跟朋友講電話，質問被告到底幹嘛，被告說沒有啊，
      又問伊手機可不可以借來看看，伊拒絕後，被告即伸手過
      來要搶手機，伊即起身跪坐與被告在床上拉扯。伊當時右
      手拿手機，被告與伊面對面，抓住伊雙手，伊不要讓被告
      看手機，右手大力向後甩，被告要搶手機，卻以左手朝伊
      胸部揮去拉衣領、摸伊胸部，向下滑向腰、腿部，因為伊
      問被告「幹嘛摸我」，被告說「摸一下沒有關係」，所以
      伊認為被告是故意針對胸部而摸胸部。當天雙方拉扯時，
      被告有拉伊衣角下襬、領口，胸口鎖骨下方一點位置的一
      道疤，應該是被告摸胸部的時候抓到的，有拍照存證（照
      片附於偵卷第59頁）。伊掙脫被告左手後，被告再次抓住
      伊雙手，拉扯時身體有一點靠近、要壓過來的樣子，但是
      當時伊就用左手扭被告其中一根拇指，被告痛了一下才鬆
      手，伊立即趁機跳下床，然後拿著手機威脅被告說要報警
      ，叫被告走開，被告說不要緊張，沒有要幹嘛，然後才離
      開。被告一走，伊就馬上鎖門，並打電話給曾○○，曾○
      ○要伊告訴家人，伊就到工廠處告訴祖父母被告到住處房
      間內發生的事。手肘、前臂跟手腕等處受傷是因為與被告
      拉扯，膝蓋受傷也可能是跟被告拉扯時，跪坐使力，及因
      房間的床是上下舖，旁邊都是木頭而撞到受傷等語（見原
      審卷第59頁至第77頁背面）。
    3.本案證人A女指認被告之基礎，乃在於其確實見過被告，
      知道被告綽號為「黑點」，無誤認之可能，且先前在工廠
      時，已經見過被告，於其離開返回住處時，被告又隨後侵
      入A女住處二樓房間內，以要看手機為藉口，爬到床上、
      面對面用雙手抓住其雙手，拉扯間被告並伸手拉A女衣領
      ，往A女胸部抓，致A女胸口頸部留有一傷痕，手臂、手肘
      、膝蓋等處有受傷，嗣因A女以手扳扭被告之手指，而掙
      脫跳下床，並告以要報警後被告方才離開等情，迭據證人
      A女於檢察官訊問時及審理時證述綦詳，再佐以A女與被告
      並不熟識，平日就讀大學，偶爾放假返家，生活單純，與
      被告並無任何怨隙，當無甘冒誣告之重典，或毀害自身名
      譽，而任意捏詞誣陷被告之可能。
    4.再觀告訴人A女所持用之行動電話通聯紀錄（見偵卷證物
      袋內），於99年9月6日12時58分至13時10分許，A女確實
      有持用行動電話與朋友曾○○持用之0000000000號行動電
      話通話之紀錄，中間間隔約2分鐘，至13時12分時，再由A
      女持用上開電話撥打給0000000000號行動電話通話之通話
      紀錄，可知應係被告進入房間後造成電話中斷，而於案發
      後，A女又立即打電話詢問友人有無聽到發生何事，可見
      當時確有人於上開時間進入A女房間內。其次，A女於確認
      被告離開後，立即至工廠將所發生事情經過告訴其祖父母
      ，亦據A女祖父於原審審理時證述明確，且A女祖父亦稱當
      日有見到A女身體有瘀青、紅腫之情形等語（見原審卷第
      81頁）。A女確實在被告離開後，受有膝挫傷，前頸、肘
      、前臂及腕損傷（左膝係3×3公分紅腫瘀傷；兩側前臂多
      處紅腫、紅痛之〈抓痕〉傷；前頸部長4公分之浮腫〈抓
      痕〉傷）等傷害，至泰安診所就診，此有該診所99年9月6
      日診斷證明書1張、告訴人A女受傷照片9張可稽（見警卷
      證物袋內，偵查卷第57頁至第59頁）。此外A女受傷部位
      ，與其證述係因起身跪坐抵抗被告拉扯等情相符，足認其
      確實係因被告施強暴壓制手段而受有傷害。復參酌A女之
      母親於100年1月13日之檢察官訊問時證稱：A女事後嚇得
      晚上都睡不著，都要和其一起睡，連出門都不敢出門等語
      （見偵查卷第55頁），並因而產生急性壓力反應，有長庚
      醫療財團法人嘉義長庚醫紀念院99年9月8日診斷證明書1
      張（警卷證物袋內）可參，足徵A女上開指訴非虛，應認
      與事證相符而得採信。
    5.雖A女於原審審理時證述關於案發當日，被告侵入其住處
      二樓房間，被告在床邊交談時之動作，與伸手拉其衣領後
      有無將手伸進胸部等節，與其在檢察官訊問時所證述者前
      後略有歧異。惟按告訴人、證人之陳述有部分前後不符，
      或相互間有所歧異時，究竟何者為可採，法院仍得本其自
      由心證予以斟酌，非謂一有不符或矛盾，即應認其全部均
      為不可採信，茍其基本事實之陳述，若果與真實性無礙時
      ，則仍非不得予以採信，最高法院74年臺上字第1599號判
      例要旨可資參照。A女對於當日案發經過情形等基本事實
      始終指訴一致，且與客觀事證相合，業如前述。縱然A女
      於原審審理作證時，有上述記憶模糊之情，但因已距案發
      時間逾1年有餘，其對於部分細節已不復清晰，誠屬情理
      之常；且其審理時除陳稱偵訊時所述應為實在之外，對於
      偵訊時所稱【當時他抓著我，有要拉開衣服，把手伸進我
      胸部】等語，表示當時是解釋該傷口造成之原因，又其審
      理時陳稱當天係穿POLO衫，係有衣領之衣服（原審卷第66
      頁），但A女胸前傷口位置是在鎖骨下方長約4公分之抓痕
      傷，若只是單純伸手撫摸，不至於造成上開抓痕，是其主
      觀上認為被告想拉開衣服，將手伸進胸部的想法，並無悖
      於常情；且與其於審理時所述，依然認為被告是針對其胸
      部位置，拉扯時有抓其衣角下襬、胸前衣領，伸手朝其胸
      部、故意摸其胸部等情，亦無明顯矛盾之情，故無法僅以
      此即反認A女所述不足採。
  (三)被告應係出於強制性交之犯意而施強暴行為： 
    1.A女於原審審理時證稱：父母親是看潮汐工作，被告應該
      知道伊父母親之作息，被告在收牡蠣，應該很瞭解潮汐，
      且那段時間不是只有伊父母到海裡，其他有養牡蠣的也有
      去海裡等語（見原審卷第60頁），此說法與A女祖父於審
      理時之說法一致（見原審卷第80頁、第88頁）。被告是受
      僱於林杉全擔任收取牡蠣的工作，應當知道採收牡蠣是依
      照潮汐工作的習性，且被告至工廠收牡蠣時已是中午吃飯
      時間，卻不見A女之父母親，只見A女祖母在煮飯，即可知
      A女父母親不在家，又依照潮汐緣故，出海當然不可能於
      短時間返回，且工廠與住家係在不同地點，竟故意趁A 女
      獨自在家時侵入其二樓房間內，益見被告色慾薰心圖謀不
      軌。
    2.且A女已證稱其與被告並不熟識，見到被告進入其房間時
      相當驚訝，被告若只是想與A女閒聊，看A女手機，當無步
      步進逼，在A女拒絕時，還以雙手抓住A女雙手壓制A女，
      應認為被告對於A女正在與朋友講手機之舉動有所顧忌，
      不敢表露意圖，一時間也不敢貿然行動打草驚蛇。但由其
      特意要先搶下A女手機，並企圖壓制A女而有抓住A女雙手
      、以身體壓向A女之舉動，可見被告確實有強制性交之犯
      意。被告利用無人在家，獨自進入A女房間內，對於A女施
      以強暴手段壓制，大費周章要搶下A女手機，顯然就是要
      預先除去A女求援之管道，創造隔絕外界之時空條件以遂
      其犯行，足見被告絕非僅有短暫猥褻之犯意。然在A女起
      身跪坐極力反抗下，其始終未能搶下手機，且於拉扯過程
      中，經A女以手扳扭其手指，並趁機跳下床，已離開被告
      壓制中，被告若要遂其犯行，需重新壓制A女，又依據A女
      手繪現場圖（見偵查卷第25頁）、平面繪圖各1張（見原
      審卷第26頁背面）觀之，當時被告尚在床邊，A女較為接
      近門邊，可能隨時奪門而出；另A女脫離壓制且握有手機
      ，已告以要報警，也確實可能立即撥打電話求救，是被告
      擔心事跡敗露因而罷手離開現場未遂。
  (四)以下等情，亦可佐證被告強制性交未遂之情非虛構：
    1.案發後下午，A女祖父與A女各騎一輛機車，到鄉民代表林
      杉全處要求主持公道，在林杉全代表面前，被告即當場下
      跪。同一天晚上，被告與其父母有再到A女住處談和解，
      雙方父母都有在場，被告也有下跪等情，此據A女於99年
      12月15日檢察官訊問時證述及原審審理時證述明確（見偵
      查卷第24頁，原審卷第69頁背面、第70頁），並有A女祖
      父於原審審理時之證述（見原審卷第80頁正反面、第84頁
      至第86頁背面）、鄉代表即被告老闆林杉全於檢察官訊問
      時之證述（見偵查卷第54頁）與100年6月3日勘驗案發當
      晚洽談和解內容之筆錄（見原審卷第42頁背面至第45頁）
      可為佐證，應為實在。
    2.衡情被告為有家室之人，若如被告所辯稱全然無進到A女
      住家或房間內為上開行為，當會為顧及自己與家人之名譽
      ，據理力爭，而無須數次下跪道歉。且要談和解之主因就
      是為了被告，並由上開勘驗內容觀之，A女祖父、母親確
      實有說到「他（指被告）侵門踏戶，街頭巷尾……。」、
      「他（指被告）跑到樓上去耶，一直給她（指A女）摸。
      」、「你看她手都有傷痕了，一直給她摸，這傳出去能聽
      嗎？」、「還好，她手拿手機，假裝要報警，他才跑下來
      ，若沒那支手機，那不就被那樣了。」、「春發（過世的
      代表）在世處理黑人那件你（指被告父親）看怎樣，大家
      說個剛好，要不然不要說」等語，被告就在現場，自然可
      以知悉為何要談和解，之前發生何事，要比照處理等說法
      ，當無可能如被告所言，不知為何下跪之情。
    3.除上開2次會談，被告一方尚有委請辯護人第3度洽談和解
      事宜，參酌被告之辯護人所擬具之和解協議書1份（見偵
      查卷第27頁至第28頁），被告同意給付告訴人A女新臺幣
      （下同）50萬元，而50萬元並非小數目，被告亦非家境優
      渥，若被告並無性侵害情事，何以願意提出如此鉅額之賠
      償金。此外，被告於其父母為其解決問題過程中，均無辯
      解，任由父母為其擔憂、奔走，同受不白之冤，殊難想像
      ，益見其畏罪心虛，反徵被告強制性交未遂之情誠為屬實
      。
  (五)綜上，被告所辯顯屬事後卸責之詞，並無足採。本件事證明
    確，被告上開犯行，堪以認定。
三、論罪科刑：
  (一)按【凡本於姦淫之意思而施用強暴、脅迫之手段者，即使姦
    淫尚未開始，仍不得謂非著手強姦，原判決既認定上訴人圖
    姦某氏而掩住其口，挾持其脅肋，使不得聲張掙脫，則其強
    姦行為，自屬已經著手；且刑法上之猥褻罪，係指姦淫以外
    ，足以興奮或滿足性慾之一切色情行為而言，若行為人意在
    姦淫，而已著手實行且已達於用強程度，縱令未達目的，仍
    應論以強姦未逐，不得論以猥褻。】最高法院29年上字第21
    03號、63年台上字第2235號判例、73年度台上字第1877 號
    判決可為參照。被告趁告訴人獨自在家之際，侵入其住宅房
    間內，並立即接近告訴人施以強暴手段，以手拉住告訴人之
    雙手，並企圖拿走告訴人之行動電話，以遏止其求救，拉扯
    間又故意碰觸其胸部，雖未及姦淫行為，即因告訴人極力反
    抗及逃離被告壓制，並告以要打電話報警而未得逞，然其既
    基於強制性交之犯意而實施強暴手段，自屬達著手實行之階
    段自明。是核被告所為，係犯刑法第222條第2項、第1項第7
    款之侵入住宅強制性交未遂罪。起訴書認被告所為應係犯刑
    法第22 4條強制猥褻罪而有同法第222條第1項第7款之情形
    ，應論以同法第224條之1之加重強制猥褻罪，亦經公訴檢察
    官於原審審理中當庭主張變更起訴之法條為刑法第222 條第
    2項、第1項第7款（見原審卷第58頁背面）。此部既業經公
    訴檢察官當庭變更起訴法條，原審判決書自勿庸再引刑事訟
    訴法第300條，附此敘明。
  (二)又按強制性交罪之內容當然含有使人行無義務之事等妨害自
    由之性質，故本罪一經成立，自不得另論妨害自由之罪名，
    最高法院46年臺上字第1285號判例可資參照。是被告壓制告
    訴人之妨害自由行為，可認為係其強制性交行為之著手開始
    ，應成立單一之強制性交未遂罪，不另論罪。而被告著手強
    制性交犯行，於實施強暴行為之過程中，致被害人受有傷害
    ，乃施強暴之當然結果，亦不另論傷害罪。
  (三)被告已著手於犯罪行為之實行而不遂，為未遂犯，應依刑法
    第25條第2項之規定，減輕其刑。
四、從而原審以被告罪證明確，依刑法第222條第2項、第1項第7
    款、第25條第2項等規定論處，並審酌被告前因公共危險經
    原審判處應執行有期徒刑1年10月之紀錄，有臺灣高等法院
    被告前案紀錄表1份在卷可稽，現正處於緩刑期間，卻不知
    拘束自我，注意言行，竟趁A女獨自在家之際，侵入A女之住
    處房內，並為逞一己之色慾，著手施以強暴手段壓制A女，
    欲為強制性交之行為，拉扯間故意撫摸其胸部，致A女受有
    極大驚嚇，及膝挫傷，前頸、肘、前臂及腕損傷等傷害，而
    產生急性壓力反應狀況，身心受創甚深，所幸因A女極力反
    抗，掙脫後揚言報警，使被告犯行未得逞，另其侵入住宅犯
    罪之行為，亦足造成社會一般人相當之驚懼，犯罪所生之危
    害非輕，且事後未與A女達成和解，經A女當庭表示「希望被
    告去關」等情，暨被告家中有父母親、妻子與5個月大之女
    兒，目前從事養蚵工作等一切情狀，量處被告有期徒刑4 年
    。認事用法洵無違誤，量刑亦適當。被告上訴猶執前詞否認
    犯行，指摘A女所證前後不一，屬虛妄之言，認原審判決不
    當云云，自非可取，其上訴為無理由，應予駁回。
據上論斷，應依刑事訴訟法第368條，判決如主文。
本案經檢察官黃朝貴到庭執行職務
中    華    民    國   100    年    11    月    23    日
                      刑事第三庭審判長法  官  高明發
                                      法  官  張季芬
                                      法  官  夏金郎
以上正本證明與原本無異。
如不服本判決應於收受送達後10日內向本院提出上訴書狀，其未
敘述上訴理由者，並得於提起上訴後10日內向本院補提理由書（
均須按他造當事人之人數附繕本）「切勿逕送上級法院」。
                                      書記官  汪姿秀
中    華    民    國   100    年    11    月    23    日

附錄論罪科刑條文全文：
中華民國刑法第222條（加重強制性交罪）
犯前條之罪而有下列情形之一者，處7年以上有期徒刑：
一、二人以上共同犯之者。
二、對未滿十四歲之男女犯之者。
三、對精神、身體障礙或其他心智缺陷之人犯之者。
四、以藥劑犯之者。
五、對被害人施以凌虐者。
六、利用駕駛供公眾或不特定人運輸之交通工具之機會犯之者。
七、侵入住宅或有人居住之建築物、船艦或隱匿其內犯之者。
八、攜帶兇器犯之者。
前項之未遂犯罰之。